# 请教陈版：可供出售金融资产转其他权益工具投资递延所得税问题

提问人：Josephpun 时间：2019-12-31 08:05:13
公司以成本法核算的可供出售金融资产 700 万元，由于被投资单位资不抵债全额计提减值 700 万元，但今年公司执行新金融工具准则将其指定为FVTOCI。
问题： 1 、以前年度减值是否应冲回，即 Dr: 可供出售金融资产-减值准备Cr: 留存收益？
2 、那么以前年度因该减值形成的递延所得税资产应如何处理，是否原路冲回，即 Dr：所得税费用 Cr：递延所得税资产？

回答人：chenyiwei
1 、以前年度减值不应冲回，但其相应的影响应从留存收益转入其他综合收益，即 Dr: 其他综合收益——其他权益工具投资公允价值变动 Cr: 留存收益。
2 、那么以前年度因该减值形成的递延所得税资产继续保留，但其对应科目也从留存收益转入其他综合收益，即：借：年初未分配利润，借：盈余公积，贷：其他综合收益——其他权益工具投资公允价值变动